臺灣臺中地方法院刑事裁定
111年度重訴字第1196號
                                    111年度聲字第3469號
公  訴  人  臺灣臺中地方檢察署檢察官
聲請人即
選任辯護人  李麗花律師（法扶律師）
被      告  蔡俊龍



上列被告因殺人案件，經檢察官提起公訴（111年度偵字第17732
號），並經聲請人即選任辯護人聲請具保停止羈押，本院裁定如
下：
    主    文
蔡俊龍自民國壹佰壹拾壹年拾壹月拾參日起延長羈押貳月。
聲請人之聲請駁回。
    理    由
一、被告蔡俊龍因殺人案件，前經本院訊問後，僅坦承有持刀刺
    傷被害人王志仁，惟否認有殺人犯意，然依卷內事證，足認
    被告涉犯刑法第271條第1項殺人罪犯罪嫌疑重大，該罪係最
    輕本刑10年以上有期徒刑之罪，基於人性趨吉避凶、不甘受
    罰之本能，有相當理由足認被告有逃亡之虞，而有刑事訴訟
    法第101條第1項第3款之羈押原因，且非予羈押，顯難進行
    審判或執行之程序，於民國111年6月13日裁定執行羈押3月
    在案，並於同年9月6日裁定延長羈押2月，此有本院訊問筆
    錄、押票及延長羈押裁定附卷可稽。
二、茲因羈押期間即將屆滿，經訊問被告、辯護人之意見，及審
    酌全部卷證資料後，本院認前開羈押原因仍然存在，經衡酌
    本案被告犯罪情節，暨權衡國家刑事司法權之有效行使、社
    會秩序及被告人身自由之私益與防禦權受限制之程度，認對
    被告維持羈押處分尚屬適當、必要且合乎比例原則，尚無從
    以具保、責付及限制住居等侵害較小之手段，確保後續審判
    或執行程序之順利進行，仍有繼續羈押之必要，爰裁定被告
    應自111年11月13日起延長羈押2月。
三、至聲請人即選任辯護人（下稱聲請人）主張：本案乃肇因被
    告精神疾病發作，其於法務部○○○○○○羈押期間，按時服藥，
    病情已獲控制；且被告案發時受嚴重幻聽影響，致言行異常
    ，日後倘經鑑定結果為無辨識力及控制力，或辨識力及控制
    力顯著降低，依刑法第19條之規定為不罰或減輕其刑；又被
    告犯後即撥打電話報警求救，亦符合自首之減刑要件，故被
    告在2次減刑之機會下，已降低逃亡動機；而被告有固定住
    居所，為單獨犯案並無共犯，亦無串證或滅證之虞，為此，
    請求准予具保或限制住居以停止羈押等語。經查，聲請人上
    開聲請停止羈押事由，核與刑事訴訟法第114條各款所定不
    得駁回聲請具保停止羈押之事由不符，非屬法定應具保停止
    羈押事由；又羈押要件所謂「所犯為最輕本刑為五年以上有
    期徒刑之罪」，係指其所犯罪名之法定刑，與其宣告刑無關
    ，縱其宣告刑低於法定最輕本刑5年有期徒刑，仍不影響羈
    押之裁定（最高法院101年度台抗字第943號、108年度台抗
    字第319號刑事裁定意旨參照），本案被告係涉犯刑法第271
    條之殺人罪，法定本刑為死刑、無期徒刑或10年以上有期徒
    刑，刑度甚重，而被告是否有刑法第19條所列情形，尚屬未
    定，仍有待審理調查，縱被告有刑法第19條、第62條所列事
    由而得以減輕其刑，然依前揭最高法院意旨可知，此僅為法
    院於宣告刑所裁量之範疇，尚不因此即認本件不構成羈押之
    要件或得以推論被告並無逃亡之動機；至聲請意旨所稱被告
    並無共犯，且相關證物已經警方查扣在案，故被告並無串證
    或滅證之虞部分，本非本案羈押被告之緣由，聲請人此部分
    之聲請尚有誤會。從而，聲請人聲請停止羈押，無從准許，
    應予駁回。
四、依刑事訴訟法第108條第1項、第5項裁定如主文。
中　　華　　民　　國　　111 　年　　11　　月　　8 　　日
                  刑事第二十庭  審判長法  官  林德鑫
　　　　　　　　　                    法  官  吳珈禎
                    　　　　　　　　　法  官  江文玉
上正本證明與原本無異。
如不服本裁定，應於送達後五日內，向本院提出抗告狀。
                                      書記官  黃珮華
中　　華　　民　　國　　111 　年　　11　　月　　8 　　日